【裁判字號】    90,易,387
【裁判日期】    900824
【裁判案由】    竊盜
【裁判全文】
臺灣新竹地方法院刑事判決                            九十年度易字第三八七號
    公  訴  人  臺灣新竹地方法院檢察署檢察官
    被      告  甲○○
右列被告因竊盜案件，經檢察官提起公訴（八十九年度偵字第四三九二號），本院判
決如左：
    主  文
甲○○無罪。
    理  由
一、公訴意旨略以：被告甲○○曾受僱於竹北廣告有限公司，擔任該公司負責人乙○○所管領之ＪＦ—四二六二號自小貨車駕駛，迄民國八十九年五月十八日離職後
    ，尚未將該自小貨車鑰匙歸還，竟意圖為自己不法之所有，於同年六月十三日，
    在竹北市○○街二五三號前，以該自小貨車鑰匙啟動該自小貨車，將該自小貨車
    駛走而竊取之，嗣於同日上午九時二十分許駕駛前開自小貨車與葉明鑫所駕駛車
    號Ｍ六—九四四一號自小客車在國道一號高速公路北向四一公里處（桃園縣龜山
    鄉境內）發生車禍，致葉明鑫受有傷害（被告甲○○涉有過失傷害部分嗣經葉明
    鑫撤回部分，另由檢察官為不起訴處分），於該車拖吊至位於桃園縣蘆竹鄉○○
    路○段三三六號之一修理時，被告甲○○乘隙逃離，仍為警循線查獲，而認被告
    甲○○涉有刑法第三百二十條第一項之竊盜罪嫌云云。
二、按犯罪事實應依證據認定之，無證據不得推定其犯罪事實，刑事訴訟法第一百五
    十四條定有明文。而認定犯罪事實所憑之證據，固不以直接證據為限，間接證據
    亦包括在內。惟認定不利於被告之事實，須依積極證據，苟積極證據不足為不利
    於被告事實之認定時，即應為有利於被告之認定，更不必有何有利之證據。而告
    訴人之告訴，係以使被告受刑事訴追為目的，是其陳述是否與事實相符，仍應調
    查其他證據以資審認。最高法院三十年上字第八一六號、五十二年台上字第一三
    ００號分別著有判例。
三、公訴人認被告涉有竊盜罪嫌，除偵卷第三十、三十一頁所附之新竹縣警察局車輛
    遺失證明單及贓物認領保管收據各一紙外，無非係以被告甲○○所辯案發當天是
    要幫證人即告訴人乙○○之夫丙○○搬運股東會紀念品等情，業據證人丙○○及
    告訴人乙○○所否認，且貨車上僅有一卷帆布並無其他東西等情，業據證人即當
    天前往修車廠處理之員警黃明璋到庭證述，並有照片一紙在卷可按，另被告雖辯
    以當天是前往搬運股東會紀念品，惟被告無法記得是哪家股東會，且被告所辯領
    貨單已於同日下午三時許放在告訴人乙○○桌上，當時有證人劉國平看到等語，
    經傳訊證人劉國平到庭所稱亦與被告所辯不相吻合；且被告於發生車禍後逕自修
    車廠逃離，未將領取貨物之單據保留以供舉證之用，且在無交通工具之狀況下，
    自桃園縣蘆竹鄉千里迢迢回到新竹縣竹北市交付單據，均顯與常情不符難以採信
    ，而認被告涉有刑法第三百二十條第一項之竊盜罪嫌云云。
四、訊據被告固不否認於起訴書所載時間、地點，以鑰匙啟動告訴人乙○○所有之Ｊ
    Ｆ—四二六二號自小貨車而將該自小貨車駛走，嗣駕駛前開自小貨車與葉明鑫所
    駕駛車號Ｍ六—九四四一號自小客車在國道一號高速公路發生車禍之事實，惟迭
    於警訊、檢察官及本院訊問時，堅決否認有何竊盜犯行，辯稱當時伊仍受雇於證
    人丙○○，當天係受命駕車前往領取股東會紀念品，伊發生車禍後，在修車廠有
    聯絡證人丙○○前來處理，是證人丙○○表示沒空來處理要伊趁機跑掉等語。經
    查：告訴人與證人丙○○雖均供稱被告係未經同意而將ＪＦ—四二六二號自小貨
    車開走，被告於八十九年五月十八日起即未在竹北廣告公司任職等語。惟本件因
    被告駕駛告訴人所有前揭貨車與葉明鑫發生車禍而致葉明鑫受傷等情，業據葉明
    鑫指述明確，並有診斷證明書一紙在卷為憑（見偵卷第二十七頁），而被告於修
    理廠內多次撥打證人丙○○0000000000行動電話等情，有通聯記錄一份在卷為憑
    （見偵卷第三十二、四十六、四十六之一頁），經核與證人即丙○○所雇用之另
    名工人陳國彬於偵查中所證稱：八十八年六月十三日有接到被告所打來要找丙○○的電話等語即大致相符（見偵卷第四十九頁反面），而被告於八十九年五月十
    八日後，仍使用前揭貨車，有被告所提出之八十九年五月二十七日、五月三十一
    日、六月九日、六月十日竹北市公有收費停車場委外停車場收費清潔費證明影本
    、八十九年六月四日桃園縣政府妨害交通車輛拖吊移置保管費收據影本在卷足為
    佐證（見被告於本院九十年七月二十四日調查時所提之資料），果如告訴人及證
    人丙○○所述，被告早於八十九年五月十八日起即未在竹北廣告公司工作，被告
    何以能駕駛前揭貨車而遭拖吊或停車繳費？況本件係因被告駕駛前揭貨車與葉明
    鑫發生車禍而起，若被告係因受命駕車前往領取紀念品，則告訴人與證人丙○○
    依法必須負擔連帶賠償之責任，告訴人與證人丙○○與被告利害關係相反，其等
    於此情況下指被告係未經同意而竊走貨車之指述尚難遽採，復以告訴人於本院調
    查時業已表明被告年紀尚輕，貨車也舊了，並不想再追究被告等語（見本院九十
    年七月二十四日訊問筆錄第六頁）。綜上，被告雖有駕車之事實，惟被告所辯當
    時仍受雇於證人丙○○等情，非不可採。此外，復查無其他積極證據足以證明被
    告有何竊盜之犯行，應認為被告之犯罪尚不能證明，爰依法為其無罪判決之諭知
    。
五、據上論斷，應依刑事訴訟法第三百零一條第一項，判決如主文。
本案經檢察官吳金棟到庭執行職務。
中      華      民      國    九十      年      八      月    二十四    日
                              臺灣新竹地方法院刑事第二庭
                                      法    官  黃美盈
如不服本判決，應於判決送達後十日內向本院提出上訴狀( 應附繕本 )，上訴於
臺灣高等法院。
右正本證明與原本無異。
                                      書 記 官  吳尚文
中      華      民      國    九十      年      八月    二十四    日


司法院資訊處製作；財團法人民間司法改革基金會備份。
